# 请教陈版，长投减值问题

提问人：wenzhanghui 时间：2017-02-06 21:32:22
对于目前按可供出售金融资产计量的第四类投资，公司作为小股东，公司要求被投资企业（有限公司）提供会计账簿，被投资企业不予提供，公司已无法享有股东权利，此时公司已经起诉被投资单位，一审胜诉，但仍等待法院执行。 由于目前处于股改阶段，涉及出资问题，因此如简单做全额计提坏账准备，是否可以。 减值计提的时点即以无法行使股东权利的时点全额计提。

回答人：chenyiwei
如果只是知情权受阻，其他方面的股东权利未受阻碍，且被投资方经营正常，则不建议简单地全额计提减值准备，还是建议等待法院执行结果，或者将该投资对外处置（或要求该被投资方回购）以消除该不确定性。

提问人：wenzhanghui 时间：2017-02-07 07:07:41
感谢陈版。但是在这个时点上，目前属于由于被投资企业不配合，不召开股东会等会议，或召开股东会未通知企业，股东权中的表决权部分无法行使；被投资企业未进行过分红，且无法取得报表和账簿，不能了解其经营是否正常，事实上造成了股东权中的财产权也无法行使。而且由于无法了解财务信息，事实上很难对外出售该股权；依据目前被投资方的态度被投资方是不会回购的。在这个时点上要求出报告，能否考虑以律师方面出的“关于xx的意见”为由，作为这部分减值的依据呢？

回答人：chenyiwei
为了保证股改和日后申请挂牌、上市的顺利进行，对此类问题资产，建议尽快剥离给大股东（无偿也可），尽可能消除不确定性。毕竟我们不可能直接依据这种情况认可全额计提减值准备的，更多的判断是审计范围受限。